臺灣高等法院臺中分院刑事裁定
111年度抗字第485號

抗  告  人  
即  受刑人  王森永



上列抗告人因檢察官聲請定應執行之刑案件，不服臺灣臺中地方
法院中華民國111年3月31日刑事裁定（111年度聲字第619號），
提起抗告，本院裁定如下：
    主  文
抗告駁回。
    理  由
一、本件抗告意旨略以：抗告人於民國111年11月8日已繳清苗栗
    地檢110年執字第834號的易科罰金，請重新裁定。且抗告人
    於111年4月2日甫生下男嬰，請從輕量刑。爰請求撤銷原裁
    定，更為適當之裁定等語。
二、按裁判確定前犯數罪者，併合處罰之；數罪併罰，有二裁判
    以上者，依刑法第51條之規定，定其應執行之刑，刑法第50
    條第1項前段、第53條分別定有明文。數罪併罰之定應執行
    之刑，係出於刑罰經濟與責罰相當之考量，並非予以犯罪行
    為人或受刑人不當之利益，為一種特別的量刑過程，相較於
    刑法第57條所定科刑時應審酌之事項係對一般犯罪行為之裁
    量，定應執行刑之宣告，乃對犯罪行為人本身及所犯各罪之
    總檢視，除應考量行為人所犯數罪反應出之人格特性，並應
    權衡審酌行為人之責任與整體刑法目的及相關刑事政策，在
    量刑權之法律拘束性原則下，依刑法第51條第5款之規定，
    採限制加重原則，以宣告各刑中之最長期為下限，各刑合併
    之刑期為上限，但最長不得逾30年，資為量刑自由裁量權之
    外部界限，並應受法秩序理念規範之比例原則、平等原則、
    責罰相當原則、重複評價禁止原則等自由裁量權之內部抽象
    價值要求界限之支配，使以輕重得宜，罰當其責，俾符合法
    律授與裁量權之目的，以區別數罪併罰與單純數罪之不同，
    兼顧刑罰衡平原則（最高法院100年台上字第21號刑事判決
    意旨參照）。又執行刑之量定，係事實審法院自由裁量之職
    權，倘其所酌定之執行刑，並未違背刑法第51條各款所定之
    方法或範圍（即法律之外部性界限），亦無明顯違背公平、
    比例原則或整體法律秩序之理念（即法律之內部性界限）者
    ，即不得任意指為違法或不當（最高法院107年度台抗字第1
    043號、第1056號刑事裁定意旨參照）。
三、經查：
  ㈠抗告人因詐欺、違反廢棄物清理法等數罪，經臺灣苗栗地方
    法院及臺灣臺中地方法院先後判處如附表所示之刑確定在案
    ，有臺灣高等法院被告前案紀錄表1份在卷可稽。經原審法
    院審核卷證結果，認檢察官之聲請核屬正當，而依刑事訴訟
    法第477條第1項，刑法第53條、第51條第5款、第41條第1項
    前段、第8項規定，裁定應執行刑為有期徒刑8月，如易科罰
    金，以新臺幣1千元折算1日，有原審法院111年度聲字第619
    號刑事裁定在卷可稽。
  ㈡抗告人所犯如附表所示之各罪，經判決確定之宣告刑，附表
    編號1為有期徒刑3月、附表編號2為有期徒刑6月，均得易科
    罰金。經核附表所示各罪之宣告刑，總計刑期為有期徒刑9
    月，而原裁定所定應執行刑有期徒刑8月，係在本件各宣告
    刑中刑期最長之有期徒刑6月以上，各刑合併之有期徒刑9月
    以下之範圍內，合於法律規定之外部性界限。原裁定已參酌
    抗告人所犯罪名與犯罪手段俱不相同，且侵害法益性質不同
    ，而無責任非難重複等一切具體情狀，適用「限制加重原則
    」之量刑原理，對抗告人給予適度之刑罰折扣（酌減1月）
    ，並無明顯過重而違背比例原則或公平正義之情事，核屬原
    審裁量權之適法行使，應予維持。至於抗告人主張已繳清附
    表編號1所示之罪之易科罰金款項乙節，因所謂「裁判確定
    後」，凡裁判已確定即可，而不問該刑之執行是否已完畢，
    若其中數罪之刑業已執行完畢，並不因嗣後定其應執行刑，
    而影響先前該數罪已執行完畢之事實，僅係將來執行時應予
    折抵之問題（最高法院107 年度台抗字第319號刑事裁定意
    旨參照）。受刑人所犯如附表編號1所示之罪，雖已執行完
    畢（執行案號：苗栗地檢110年度執字第834號），固有臺灣
    高等法院被告前案紀錄表1份在卷可佐（見本院卷第22頁）
    ，惟此部分與其所犯如附表所示之其餘之罪，因符合數罪併
    罰規定，仍應合併定其應執行之刑，再由檢察官於執行時扣
    除已執行之部分，不致影響受刑人權益，是抗告人執以指摘
    原裁定不當，容有誤會。
  ㈢又原審裁定就本件定應執行刑事件，雖未予抗告人以陳述意
    見之機會，惟原審裁定後，抗告人已具狀對該裁定提起抗告
    ，請求以前揭理由撤銷原裁定已更定較輕之應執行刑，足認
    其就本件定應執行刑已以書面陳述意見，而無未保障抗告人
    陳述意見機會之情形（最高法院111年度台抗字第216號刑事
    裁定意旨參照），併此敘明。
  ㈣綜上所述，原裁定所定之應執行刑，並未逾越其外部性界限
　  之範圍，亦未逾越量刑裁量之內部性界限，就其裁量權之行
    使，尚無瑕疵可指。本件抗告以其於111年4月2日甫生下男
    嬰為由，指摘原裁定所定應執行刑過重，為無理由，應予駁
    回。
四、據上論斷，應依刑事訴訟法第412條，裁定如主文。
中　　華　　民　　國　　111 　年　　5 　　月　　27　　日
        　　刑事第一庭    審判長法　官  江  德  千
　　　　　　　　　　　　　　    法　官  簡  源  希
 　　　　　　　　　　　　　　　 法　官  高  增  泓     
以上正本證明與原本無異。     
如不服本裁定，得於收受送達後5日內向本院提出抗告書狀(須附
繕本)。因疫情而遲誤不變期間，得向法院聲請回復原狀。

                                書記官  黃  美  珍
　　　　　　　　　　　　　　　　
中　　華　　民　　國　　111 　年　　5 　　月　　27　　日

附表：受刑人王森永定應執行刑案件一覽表　
編 號         1        2      以下空白 罪 名  詐欺 廢棄物清理法  宣告刑  有期徒刑3月 有期徒刑6月  犯罪日期  108年2月起至108年9月10日 109年3月30日  偵查(自訴)機關 年度案號  苗栗地檢109年度偵字第2716號 臺中地檢109年度偵字第16382號  最後 事實審 法 院 苗栗地院 臺中地院   案 號 109年度苗簡字第1277號 109年度訴字第2706號   判決 日期 110/01/20 110/12/02  確定 判決 法 院 苗栗地院 臺中地院   案 號 109年度苗簡字第1277號 109年度訴字第2706號   判決 確定 日期 110/03/03 111/01/17  是否為得易科罰金、易服社會勞動之案件  均是 均是  備 註  苗栗地檢110年度執字第834號（已執畢） 臺中地檢111年度執字第1611號